臺灣雲林地方法院刑事判決　　　　　　　 96年度易字第194號
公　訴　人　臺灣雲林地方法院檢察署檢察官
被　　　告　戊○○
　　　　　　　　　　現於臺灣雲林看守所羈押中
被　　　告　丁○○
上　一　人
選任辯護人　張績寶律師
上列被告等因竊盜案件，經檢察官提起公訴（96年度偵字第49號
）被告2 人於審理中就被訴事實為有罪之陳述，本院合議庭裁定
進行簡式審判程序，判決如下：
    主  文
戊○○竊盜，累犯，處有期徒刑參月；又共同竊盜，累犯，處有
期徒刑柒月；又竊盜，累犯，處有期徒刑肆月；應執行有期徒刑
壹年。
丁○○共同攜帶兇器竊盜，處有期徒刑柒月；又共同竊盜，處有
期徒刑伍月；應執行有期徒刑拾月。
    事  實
一、戊○○前因違反毒品危害防制條例案件，經台灣嘉義地方法
    院以94年度訴字第359 號判處有期徒刑8 月及3 月，並定應
    執行刑有期徒刑10月確定，於民國95年7 月6 日執行完畢。
    詎仍不知悔改，先後於下列時、地，單獨或與丁○○共同為
    下列之竊盜行為：
（一）戊○○於95年12月15日下午4 時30分許搭乘計程車至嘉義
      市○區○○街153 巷28號甲○○經營之公司，找尋在該處
      工作之妹婿黃明賢（另經檢察官為不起訴之處分）借錢。
      因戊○○無交通工具返回雲林縣莿桐鄉住處，黃明賢經該
      公司副總曾清直同意後，借用甲○○所有之車牌號碼8L-8
      637 號自小貨車，載送戊○○返回雲林縣莿桐鄉，於同日
      下午6 時許行，經雲林縣斗六市鎮○路與明德北路之交岔
      路口停等紅燈時，戊○○見曾有過節綽號「阿棋」之成年
      男子所屬自小客車跟隨其後，戊○○即下車與之理論，隨
      即打破阿棋之車窗後返回座位，而阿棋立即聯絡弟兄，黃
      明賢見狀則下車圓場，在車上之戊○○唯恐阿棋之弟兄到
      場後無法離開，竟基於意圖為自己不法之所有犯意，乘黃
      明賢疏於注意之際，以該自小貨車上之鑰匙徒手竊得該自
      小貨車後即行逃逸，且拒絕與黃明賢聯繫，無意返還該車
      。迨於同年12月19日下午3 時許，戊○○駕駛該車搭載不
      知情之張順偉至雲林縣斗南鎮東明里保安宮廣場前，始為
      警查獲。
（二）戊○○、丁○○共同基於意圖為自己不法所有之犯意聯絡
      ，於96年1 月初某日晚間11時許，由丁○○持所有客觀上
      具有危險性可作為兇器使用之尖嘴鉗及美工刀各一支，共
      同前往雲林縣莿桐鄉六合村己○○（戊○○之叔父）所有
      農地，2 人先以尖嘴鉗剪斷己○○所有供抽水馬達所用之
      電線約100 公尺，得手後持往他處，另以美工刀削去塑膠
      外皮後，再攜回戊○○上開住處放置。迨於同年3 月1 日
      晚間11時30分許，始為警在上址查獲該裸銅線三綑（此部
      分己○○未提出告訴，戊○○部分經檢察官簽結）。
（三）戊○○與丁○○共同基於意圖為自己不法所有之犯意聯絡
      ，於96年2 月3 日下午2 時許至翌日上午10時許，由丁○○駕駛其所有之車號GD-5885 號自小客車搭載戊○○，2
      人接續在下列雲林縣莿桐鄉之寺廟中徒手竊取香爐或杯座
      得手：
  1.在興貴村興北117號旁之「福德宮」內竊得香爐1個。
  2.在興貴村興北63之10號旁之「三聖宮」內竊得香爐（含杯座
    ）1 個。
  3.在麻園村榮貫165 號之「新丁祖師爺廟」內竊得香爐（含杯
    座）2 個（經持往嘉義市某處變賣，未查扣）。
  4.在五華村建治47號之「慈天宮」北營將爺廟內竊得香爐1 個
    （未查扣）。
  5.在五華村建治24號之「慈天宮」東營將爺廟內竊得香爐1 個
    。
  6.在五華村村尾之「慈天宮」土地公廟內竊得香爐1 個（未查
    扣）。
  7.在五華村建治28之7 號之「慈天宮」南營將爺廟內竊得香爐
    1 個。
  8.在五華村建治43之5 號之「慈天宮」西營將爺廟內竊得香爐
    及杯座各1 個。
  9.在五華村建治5 之4 號之「壽正宮」東營將爺廟內竊得香爐
    1 個。
  10.在五華村建治19之3 號之「壽正宮」土地公廟內竊得香爐2
     個。
  11.在五華村建治活動中心旁之「壽正宮」南營將爺廟內竊得
     香爐1 個。
  12.在五華村建治庄頭產業道路旁之「壽正宮」土地公廟內竊
     得香爐1 個。
（四）戊○○基於為自己不法所有之意圖，於96年2 月15日下午
      3 時許，徒手進入雲林縣莿桐鄉○○村○○路36之5 號鄰
      居江平祥住處後，乘江平祥之母疏於注意之際，先竊得江
      平祥所有車號RZ-4130 號自小客車鑰匙，旋即外出啟動停
      放在該處前方之自小客車，以此方式接續竊取該自小客車
      得手，隨即駕車離去。迨於耗盡汽油後，將該車停放在莿
      桐鄉水利大排旁，於翌日上午8 時30分許，始為警尋獲。
二、案經乙○○訴由雲林縣警察局移送暨所屬斗南分局、斗六分
    局報告臺灣雲林地方法院檢察署檢察官偵查起訴。
      理    由
一、本件係經被告戊○○、丁○○2 人於審理中就被訴事實為有
    罪之陳述，而經本院合議庭裁定以簡式審判程序審理，則依
    刑事訴訟法第273 條之2 、同法第159 條第2 項之規定，不
    適用傳聞法則有關限制證據能力之相關規定；並得依同法第
    310 條之2 之準用同法第454 條之規定製作略式判決書，僅
    需記載犯罪事實、證據名稱及應適用之法條，並得以簡略方
    式為之，合先敘明。
二、認定犯罪事實所憑之證據及理由：
(一)、就事實欄（一）部份
、車輛竊盜、車牌失竊資料個別查詢報表1 張（斗警偵字第
    951000797 號卷第29頁）。
、照片2張（斗警偵字第951000797號卷第30頁）。
、贓物認領保管單1 張（斗警偵字第951000797 號卷第30頁）
    。
、證人黃明賢95年12月19日警詢筆錄（斗警偵字第95100079 7
    號卷第10頁至第13頁）。
、證人黃明賢95年12月20日警詢筆錄（斗警偵字第951000797
    號卷第14頁至第18頁）。
、證人張順偉95年12月19日警詢筆錄（斗警偵字第95100079 7
    號卷第21頁至第23頁）。
、證人曾清直95年12月20日警詢筆錄（斗警偵字第95100079 7
    號卷第24頁至第25頁）。
、被害人甲○○95年12月19日警詢筆錄（斗警偵字第95100079
    7 號卷第26頁至第28頁）。
、證人黃明賢95年12月20日偵訊筆錄（96偵49號卷第17頁至第
    19頁、結文第21頁）。
、被告戊○○95年12月19日警詢筆錄（斗警偵字第951000797
    號卷第1 頁至第4 頁）。
、被告戊○○95年12月20日警詢筆錄（斗警偵字第95100079 7
    號卷第7 頁至第9 頁）。
、被告戊○○95年12月20日偵訊筆錄（96偵49號卷第16頁至第
    17頁、第19頁至第20頁）。
、被告戊○○於本院審理中之自白。
(二)、就事實欄（二）部分
、贓物認領保管單1 張（雲警刑偵3 字第961900464 號卷第15
    頁）。
、照片8 張（雲警刑偵3 字第961900464 號卷第16頁至第19頁
    ）。
、被告丁○○0000000000通聯紀錄（96偵1283號卷第30頁至第
    35頁）。
、被害人己○○96年3 月1 日警詢筆錄（雲警刑偵3 字第
    9619004 64號卷第8 頁至第10頁）。
、戊○○96年3 月2 日偵訊筆錄（96偵1283號卷第9 頁至第10
    頁、結文第13頁）。
、戊○○96年3 月1 日警詢筆錄（雲警刑偵3 字第961900464
    號卷第1 頁至第3 頁）。
、丁○○96年3 月2 日警詢筆錄（雲警刑偵3 字第961900464
    號卷第4 頁至第7 頁）。
、丁○○96年3 月2 日偵訊筆錄（96偵1283號卷第11頁至第12
    頁）。
、被告丁○○於本院審理中之自白。
(三)、就事實欄（三）部分
、贓物認領保管單8 張（雲警刑偵3 字第961900410 號卷第50
    頁至第57頁）。
、照片8 張（雲警刑偵3 字第961900410 號卷第61頁至第64頁
    ）。
、證人己○○96年2 月5 日警詢筆錄（雲警刑偵3 字第
    961900410 號卷第11頁至第14頁）。
、證人曾久安96年2 月5 日警詢筆錄（雲警刑偵3 字第
    961900410 號卷第15頁至第16頁）。
、被害人乙○○96年2 月9 日警詢筆錄（雲警刑偵3 字第
    9619004 10號卷第17頁至第19頁）。
、被害人丙○○96年2 月5 日警詢筆錄（雲警刑偵3 字第
    9619004 10號卷第20頁至第22頁）。
、被害人丑○○96年2 月12日警詢筆錄（雲警刑偵3 字第
    961900 410號卷第23頁至第25頁）。
、被害人寅○○96年2 月12日警詢筆錄（雲警刑偵3 字第
    961900 410號卷第26頁至第28頁）。
、被害人辛○○96年2 月12日警詢筆錄（雲警刑偵3 字第
    961900 410號卷第29頁至第31頁）。
、被害人卯○○96年2 月12日警詢筆錄（雲警刑偵3 字第
    961900 410號卷第32頁至第34頁）。
、被害人辰○○96年2 月12日警詢筆錄（雲警刑偵3 字第
    961900 410號卷第35頁至第37頁）。
、被害人子○○96年2 月12日警詢筆錄（雲警刑偵3 字第
    961900 410號卷第38頁至第40頁）。
、被害人癸○○96年2 月12日警詢筆錄（雲警刑偵3 字第
    961900 410號卷第41頁至第43頁）。
、被害人庚○○96年2 月12日警詢筆錄（雲警刑偵3 字第
    961900 410號卷第44頁至第46頁）。
、被害人壬○○96年2 月12日警詢筆錄（雲警刑偵3 字第
    961900 410號卷第47頁至第49頁）。
、被告丁○○96年2 月13日警詢筆錄（雲警刑偵3 字第
    96190041 0號卷第6 頁至第10頁）。
、被告戊○○96年3 月30日偵訊筆錄（96偵1252號卷第18頁至
    第20頁、第21頁至第22頁、結文第24頁）。
、被告丁○○96年3 月30日偵訊筆錄（96偵1252號卷第20頁至
    第21頁、第22頁）。
、被告戊○○96年2 月8 日警詢筆錄（雲警刑偵3 字第
    961900410 號卷第1 頁至第5 頁）。
、被告丁○○、戊○○於本院審理中之自白。
(四)、就事實欄（四）部分：
、贓物認領保管單1 張（斗六警偵字第960002579 號卷第7 頁
    ）。
、照片2張（斗六警偵字第960002579號卷第8頁）。
、雲林縣警察局車輛尋獲電腦輸入單、車輛失竊車牌遺失作業
    資料（斗六警偵字第960002579 號卷第9 頁至第10頁）。
、被害人江平祥96年2 月16日警詢筆錄（斗六警偵字第9600
    02579 號卷第3 頁至第4 頁）。
、被害人江平祥96年2 月28日警詢筆錄（斗六警偵字第9600
    02579 號卷第5 頁至第6 頁）。
、被告戊○○96年2 月16日警詢筆錄（斗六警偵字第960002
    579 號卷第1 頁至第2 頁）。
、被告戊○○於本院審理中之自白。
三、論罪科刑：
(一)、就事實欄（二）部份，被告2 人所持以行竊之尖嘴鉗及美工
    刀各1 支，為被告丁○○所有，而該尖嘴鉗長約17公分，尖
    端部份長約8 公分、美工刀部分長約15公分，業據被告丁○○供承明確，是該尖嘴鉗與美工刀均屬客觀上具有危險性，
    可作為兇器使用之物，可以認定。
(二)、核被告戊○○就上開事實欄（一）、（三）、（四）部份所
    為，均係犯刑法第320 條第1 項之竊盜罪，被告丁○○就事
    實欄（二）、（三）所為，分別係犯刑法第321 條第1 項第
    3 款攜帶兇器竊盜罪、第320 條第1 項之普通竊盜罪。被告
    丁○○、戊○○就上開犯罪事實欄（二）、（三）之犯行有
    犯意之聯絡及行為之分擔，為共同正犯。被告丁○○、戊○○就事實欄（三）部份之犯行，係本於單一犯意接續為之，
    侵害單一法益，其各個竊盜之動作，乃組成整個犯罪行為之
    一部，應為接續犯。被告戊○○就事實欄（四）所為竊取鑰
    匙及自小客車之行為，亦係本於單一犯意接續為之，侵害單
    一法益，其2 個竊盜之動作，乃組成整個犯罪行為之一部，
    亦應為接續犯。被告戊○○就事實欄（一）、（三）、（四
    ）所為，被告戊○○就事實欄（二）、（三）部份所為，均
    屬犯意各別，應予分論併罰。查被告戊○○前因違反毒品危
    害防制條例案件，經台灣嘉義地方法院以94年度訴字第359
    號判處有期徒刑8 月及3 月，並定應執行刑有期徒刑10月確
    定，甫於95年7 月6 日執行完畢，此有臺灣高等法院被告前
    案紀錄表1 份在卷可按，其受有期徒刑之執行完畢，5 年以
    內故意再犯本件均屬有期徒刑以上之罪，均為累犯，應依刑
    法第47條第1 項規定加重其刑。爰審酌被告2 人均國中未畢
    業，智識程度不高，被告戊○○係以鐵模為業、被告丁○○
    有電腦切割專長，2 人年輕力壯，不思以自己勞力或取金錢
    ，竟以竊盜手段獲取財物，及於本院審理中坦承犯行，態度
    尚可，及其他一切之情事，分別量處如主文所示之刑，並定
    其應執行之刑。另外被告丁○○持以竊盜己○○所有電線之
    尖嘴鉗、美工刀各1 支，雖係被告丁○○所有供犯罪所用之
    物，然並未扣案，且被告丁○○復供稱業已丟棄，為免將來
    執行困難，爰不予宣告沒收。
四、應適用之法條：
(一)、刑事訴訟法第273條之1第1項、第299條第1項前段。
(二)、刑法第321 條第1 項第3 款、第320 條第1 項、第28條、
      第47 條 第1 項、第51條第5 款、第41條第1 項前段。
(三)、刑法施行法第1條之1第1項、第2項前段
本案經檢察官朱健福到庭執行職務
中　　華　　民　　國　　96　　年　　6 　　月　　25　　日
                刑事第六庭    法  官  林俊良
以上正本證明與原本無異。
如不服本判決，應於判決送達後10日內，向本院提出上訴狀。（
須附繕本）
                              書記官  李雅怡
中　　華　　民　　國　　96　　年　　6 　　月　　25　　日
附錄本案論罪科刑條文：
中華民國刑法第320條第1項
意圖為自己或第三人不法之所有，而竊取他人之動產者，為竊盜
罪，處5 年以下有期徒刑、拘役或5 百元以下罰金。
中華民國刑法第321條第1項第3款
犯竊盜罪而有左列情形之一者，處6 月以上、5 年以下有期徒刑
：
一  於夜間侵入住宅或有人居住之建築物、船艦或隱匿其內而犯
    之者。
二  毀越門扇、牆垣或其他安全設備而犯之者。
三  攜帶兇器而犯之者。
四  結夥三人以上而犯之者。
五  乘火災、水災或其他災害之際而犯之者。
六  在車站或埠頭而犯之者。
